臺灣基隆地方法院民事裁定  
111年度補字第16號
原      告  張浩然  



訴訟代理人  林舒婷律師
            謝雨靜律師
被      告  李峻霆（原名李子玄)

訴訟代理人  陳達德律師
複  代理人  陳克譽律師
上列當事人間履行買賣契約等事件，本院裁定如下：
    主  文
本件訴訟標的價額核定為新臺幣捌佰柒拾萬元。
原告至遲應於前開核定訴訟標的價額之裁定確定後五日內，補繳
第一審裁判費新臺幣捌萬柒仟壹佰參拾元，如逾期未補繳，即駁
回其訴。
    理  由
一、按提起民事訴訟者，應依民事訴訟法第77條之13規定，繳納
    裁判費，此為必須具備之程式。次按訴訟標的之價額，由法
    院核定。核定訴訟標的之價額，以起訴時之交易價額為準；
    無交易價額者，以原告就訴訟標的所有之利益為準。又以一
    訴主張數項標的者，其價額合併計算之。但所主張之數項標
    的互相競合或應為選擇者，其訴訟標的價額，應依其中價額
    最高者定之。民事訴訟法第77條之1第1項、第2項、第77條
    之2第1項分別定有明文。
二、本件原告起訴未據繳納裁判費。原告起訴請求被告履行兩造
    間之協議，而以先位聲明第1項請求被告於原告給付買賣價
    金新臺幣（下同）800萬元之同時，將其先位聲明第1項所示
    之不動產（下稱系爭不動產）所有權移轉登記予原告。並依
    民法第349條、第353條、第148條、第213條等規定，以先位
    聲明第2項請求被告塗銷系爭不動產上之最高限額抵押權登
    記及預告登記。原告復主張，若其不得請求被告塗銷上述最
    高限額抵押權登記時，因其權利受抵押權人權利之限制，被
    告應負債務不履行責任，其得向被告請求損害賠償，經以其
    應給付被告之價金800萬元與損害賠償相抵後，被告尚須給
    付原告870萬元，而以備位聲明，請求被告將系爭不動產移
    轉登記予原告（備位聲明第1項），並請求被告給付原告870
    萬元及利息（備位聲明第2項）。參以前揭民事訴訟法第77
    條之2第1項後段規定，其訴訟標的價額，應依其中價額最高
    者定之。是本件應以價額較高之備位聲明（備位聲明第2項
    ）部分定其訴訟標的價額，爰核定本件訴訟標的價額為870
    萬元。應徵第一審裁判費87,130元。
三、當事人對於核定訴訟標的價額之裁定，得於10日內抗告，故
    原告至遲應於本院前開核定訴訟標的價額之裁定確定後5日
    內，向本院補繳第一審裁判費87,130元。如未依期補正，即
    以裁定駁回其訴。
四、依民事訴訟法第77條之1、第249條第1項但書規定，裁定如
    主文。
中　　華　　民　　國　　111 　年　　1 　　月　　27　　日
                  民事庭法　官　高偉文
以上正本係照原本作成。                                  如不服本裁定關於核定訴訟標的價額部分，應於送達後十日內向本院提出抗告狀，並繳納抗告費新臺幣一千元；其餘關於命補繳裁判費部分，不得抗告。
中　　華　　民　　國　　111 　年　　1 　　月　　28　　日
                        書記官　蕭靖蓉